【裁判字號】    97,聲再,12
【裁判日期】    970131
【裁判案由】    聲請再審
【裁判全文】
臺灣高等法院高雄分院刑事裁定          97年度聲再字第12號
再審聲請人    甲○○
即受判決人
上列聲請人因誣告案件，對於本院96年度上易字第925 號中華民
國96年11月26日確定判決（臺灣高雄地方法院96年度易字第1852
號、臺灣高雄地方法院檢察署96年度偵字第10916 號），聲請再
審，本院裁定如下：
    主  文
再審之聲請駁回。
    理  由
一、本件聲請再審意旨略稱：(一)本案聲請人自始即是一個受害者
    ，不但要繳遠傳公司的門號費，又被法院判刑。(二)檢察官與
    一、二審法院認聲請人於民國95年1 月10日至達達公司辦理
    4 支遠傳行動電話門號係不實在，當天聲請人另有行程，並
    沒有去達達公司。(三)聲請人身分證於95年1 月遺失，此有補
    領國民身分證申請書1 紙為憑。(四)根據消費者保護法規定，
    聲請人有七天撤銷日期，所聲請的門號，聲請人都可撤銷。
    (五)當時聲請人之身分證遺失，達達公司的人又偽造聲請人之
    駕駛執照，聲請人為何不能報案，聲請人確無向電信警察謊
    報身分證遺失之事實，爰依法請求准予再審云云。
二、按因發現確實之新證據，足認受有罪判決之人應受無罪之判
    決者，為受判決人之利益，得聲請再審，刑事訴訟法第420
    條第1 項第6 款定有明文。而所謂「發見新證據」，係指該
    證據當時已經存在，為法院及當事人所不及知，不及調查斟
    酌，至其後始行發見，且就證據本身形式上觀察，固不以絕
    對不須經過調查程序為條件，但必須顯然可認為足以動搖原
    有罪確定判決，而為受判決人無罪、免訴、免刑或輕於原判
    決所認罪名之判決者為限。次按刑事訴訟法第421 條規定，
    不得上訴於第三審法院之案件，除前條規定外，其經第二審
    確定之有罪判決，如就足生影響於判決之重要證據漏未審酌
    者，亦得為受判決人之利益，聲請再審。所謂漏未審酌乃指
    第二審判決前已發現而提出之證據，未予審酌而言，苟被捨
    棄之證據，已於理由內敘明其捨棄之理由者，即非漏未審酌
    。又所謂重要證據，必須該證據已足認定受判決人應受無罪
    、或免訴、或輕於原審所認定之罪名方可，如不足以推翻原
    審所認定罪刑之證據，即非足生影響於原判決之重要證據。
三、經查：本件原確定判決就聲請人甲○○經友人蘇明發介紹，
    偕同於95年1 月10日某時許，前往「達達聯網股份有限公司
    （下稱達達公司）」，透過達達公司業務人員莊季璉介紹後
    ，同意加入該公司所舉辦「群內互打獎金制度」會員，遂以
    自己名義親自填寫相關申請資料，由達達公司代為持向申請
    辦理0000000000、0000000000、0000000000、0000000000號
    行動電話門號共4 組，約定辦妥後再由達達公司交予九邦衛
    星通訊股份有限公司使用。然聲請人事後反悔不願依約申辦
    前述行動電話門號，且因透過蘇明發向達達公司表示撤回前
    開申請未果，除於95年2 月16日先行前往遠傳公司門市辦理
    切結並填寫未申請門號聲明書外，竟意圖使他人受刑事處分
    之接續犯意，先於95年2 月24日16時45分許，主動前往電信
    警察隊第三中隊，向承辦員警蘇祐瑩謊稱其身分證遺失，遭
    他人冒名申請前述4 組行動電話門號，以此方式未指定犯人
    而向該管公務員誣告他人涉犯侵占遺失物及偽造文書罪嫌；
    其後於95年3 月2 日15時5 分許，接續再前往高雄市政府警
    察局苓雅分局，同以前揭虛偽事項作不實申告之事實及據以
    認定該事實之證據，均已經原確定判決詳為審酌，並於理由
    論斷，此有該確定刑事判決書附卷可按，且對聲請人甲○○
    所稱之辯詞，如何不足採信，均予以指駁及說明甚詳。又聲
    請人甲○○亦不否認曾透過莊季璉填寫手機門號申請書及事
    後並要求莊季璉及達達公司撤銷其手機門號申請之事實等情
    ，聲請人上開聲請再審意旨，業經原確定判決審理時予以審
    酌，並於判決理由內敘明其採捨之理由，此有原確定判決理
    由乙之實體部分，壹、二、（三）至（六）小段敘明綦詳。
    聲請人於本院前次聲請再審時（本院96年聲再字第130 號）
    雖提出95年1 月9 日至95年1 月22日之行程表影本1 紙，主
    張當日根本沒有去辦理手機門號，然該行程表為聲請人自行
    主張，真實與否尚非無疑，且就形式上觀察並無法推翻原確
    定判決認定罪刑之證據，而為聲請人應受無罪、或免訴、或
    輕於原審所認罪名之認定，因此自非屬足生影響於原判決之
    重要證據。綜上說明，聲請人所提之再審理由，原確定判決
    法院均已加以調查，本於論理法則、經驗法則，而為證據之
    取捨，聲請再審意旨僅一再指摘原審所憑證據如何不可採信
    ，而未具體提出有何「新證據」，其再審之聲請為無理由，
    應予駁回。
據上論斷，應依刑事訴訟法第434條第1項，裁定如主文。
中    華    民    國    97    年    1     月    31    日
                  刑事第八庭    審判長法  官  李炫德
                                      法  官  李政庭
                                      法  官  陳志銘
以上正本證明與原本無異。
不得抗告。
中    華    民    國    97    年    1     月    31    日
                                      書記官  盧雅婷


司法院資訊處製作；財團法人民間司法改革基金會備份。
